Inventaris van de collectie duplicaten en originelen verzameld voor de bronnenpublicatie "Nederlands-Indonesische betrekkingen 1945-1950"
Nationaal Archief
Collectie Bronnenpublicatie Nederlands-Indonesische betrekkingen 1945-1950
Collectie Nederlands-Indonesische Betrekkingen 1945-1950
1945-1949
I219
155 inventarisnummers; 4,00 meter
Nationaal Archief
vooralsnog onbekend
Deze collectie bevat documenten verzameld voor de bronnenpublicatie "Nederlands-Indonesische betrekkingen 1945-1950")
Archiefvorming
Geschiedenis van de archiefvormer
Het project "Nederlands-Indonesische Betrekkingen"
Geschiedenis van het archiefbeheer
Deze collectie bestaat uit door de Rijkscommissie voor Vaderlandse Geschiedenis verzamelde bescheiden voor een bronnenpublicatie over de geschiedenis van Nederlands-Indië (Indonesië) over 1945-1950.Het bestaat uit kopieën, afschriften, duplicaten en originelen uit diverse archieven. Een gedeelte van de stukken is gepubliceerd in de bronnenpublicatie "Nederlands-Indonesische betrekkingen 1945-1950". Na afsluiting van het project zijn een aantal stukken teruggeplaatst in de archieven van herkomst. Maar niet allemaal. Deze zijn in de inventaris, zo mogelijk aangegevenHet archief is door het Instituut van Nederlandse Geschiedenis, na afsluiting van de publicatie "Nederlands-Indonesische Betrekkingen", aan het Nationaal Archief overgedragen.
Inhoud en structuur van het archief
Ordening van het archief
De documenten zijn verzameld in vijf rubrieken die weer onderverdeeld zijn in onderwerpen. Een apart kaartsysteem bevat registraties van afzonderlijke documenten en een verwijzing naar de map waarin ze zijn opgenomen.
Aanwijzingen voor de gebruiker
Materiële beperkingen
Het archief kent geen beperkingen voor het raadplegen van stukken als gevolg van slechte materiële staat
Aanvraaginstructie
Openbare archiefstukken kunnen online worden aangevraagd en gereserveerd. U kunt dit ook via de terminals in de studiezaal van het Nationaal Archief doen. Om te kunnen reserveren dient u de volgende stappen te volgen:
U maakt een profiel aan op www.gahetna.nl, en logt vervolgens in
Via de archiefinventaris (alleen de beschrijvingen met rode nummers) selecteert u het gewenste archiefstuk door op de knop 'Reserveren' te klikken
In het volgende scherm geeft u aan op welke dag u het archiefstuk wilt inzien
Indien u zich bevindt in de studiezaal en een tafelnummer heeft ontvangen kunt u dit nummer vermelden. Als u geen tafelnummer heeft kunt u tafelnummer 777 laten staan
Vervolgens bevestigt u uw reservering door deze te versturen.
Verwant materiaal
Beschikbaarheid van kopieën
Inventarisnummers van dit archief zijn niet in kopievorm beschikbaar
Beschrijving van de series en archiefbestanddelen
- Mappen met duplicaten en originelen van documenten
  - Rubriek I
    - (1.A) Bescheiden betrekking hebbende op een nieuwe staatsrechterlijke positie van Nederlands-Indië (Oost-Indonesië) ten opzchte van Nederland, 1941-1949; 1; 1 omslag
      Aanvraagbaar
    - (I.B) Wijziging in de grenzen van de commandogebieden Swpa en Seac: Aanwijzingen inzake - in verband met uitlatingen McArthur, 1945-1946; 2
    - (I.C) Politiek Britse Regering t.o.v. Nederlands-Indië, 1945; 3
    - (I.D) Militair Gezag, 1943 juli -1945 september; 4
    - (I.E) Inlichtingendiensten, 1943-1945; 5
    - (I.F) Stukken van RAPWI, ---
      Map is leeg. Inliggend verwijskaart: Copie blz. 3 t/m 150 overgenomen uit"Rapwi, geschiedkundig overzicht" samengesteld door dr. C. Schouten. Ongedateerd
    - (I.G.) Diversen, 1945-1949; 6
  - Rubriek II
    - (II.A) Plannen van de Nederlandse Regering t.a.v. status van Indonesië, 1945-1947; 7; 1 pak
    - (II.B) Politiek van de Britse Regering t.a.v. Indonesië, 1945-1946; 8; 1 pak
      Bevat originele stukken uit archief Van Bylandt en een arschrift 301th meeting of the Supreme Allied Command 6 december 1945, bestemd voor hoofdwartier Geallieerden te Batavia (volgens aantekening is het origineel onvindbaar)
    - (II.C) Politieke stukken in het algemeen, 1945-1946; 9
    - (II.D) Optreden Engelsen en Australiërs in het algemeen., 1945-1946; 10
    - (II.E) Militair-politieke zaken; Optreden van Nederlandse miliitaire gezaghebbers, 11
    - (II.F) Diverse rapporten en stukken, 1945-1946; 12
    - (II.F.1) Far Eastern Directive ( New Series 54-68) van het tPolitical Intelligence Department, 1945; 13
      Kopiëen van afschriften uit verbaal Kabinet MINOG, 29 december 1950, letter U 116 (zie inv.nr. 37)
  - Rubriek III
    - (III.A.1 Indische Regering / Positie van Van Mook, 1946-1947; 14
    - (III.A.2) Instelling van de Commissie-Generaal, 1946-1947; 15
    - (III.A.3) Beleid van de Commissie-Generaal, 1946-1947; 16
      Bevat originele stukken uit archief Logemann
    - (III.AA) Stukken betreffende de besprekingen met de republiek in de periode van april 1946 tot 15 november 1946 (parafering van de Linggadjatie-overeenkomst), 1946 april - november 15; 17; 1 pak
      Bevat originele stukken uit archieven Koets, Logemann en Beel
    - (III.BB) Stukken betreffende de besprekingen met de republiek in de periode van 15 november 1946 (par. Linggadjati-overeenkomst) tot 25 maart 1947 (ondertekening Linggadjatie-overeenkomst), 1946 novmeber 15 - 1947 maart 25; 18; 1 pak
    - (III.CC) Stukken betreffende de besprekingen met de republiek in de periode van 25 maart 1947 (ondertekening Linggadjati-overeenkomst) tot 20 juli 1947 (begin 1e politionele actie), 1947 maart 25 - 1947 juli 20; 19; 1 pak
      Bevat origienele stukken uit archief MINOG, Algemene Secretarie en Koets. Bevat brief K. Vorrink aan Beel (doorslag, herkomst onbekend)
    - (III.C.1) Laatste fase vóor de 1e politionele actie, 1947 februari - juli; 20
    - (III.D) Economische en Financiële problemen, 1946-1947; 21
    - (III.E) Politiek van de Nederlandse regering, 1946-1947; 22
    - (III.E.1) Notulen van de vergaderingen te Batavia van ministers Beel en Jonkman, lt. G.G., Cs. Generaal e.a. (mei 1947), 1947 mei; 23
    - (III.F) Politiek van de Britse regering in de Indonesische kwestie, 1946-1947; 24
      Bevat originele stukken uit dearchieven Van Bylandt, Logemann en Koets
    - (III.F.1) Onderschepte telegrammen-wisseling Killean - Foreign Office inzake Nederlands-Indonesische onderhandelingen (1946) met geleidebrief uit 1948, 1946 (1948); 25
      Afkomstig uit archief Koets
    - (III.G) Politiek van de Amerikaanse regering in de Indonesische kwestie, 1946-1947; 26
      Bevat originele stukken uit archief Bylandt
    - (III.H.1) Militaire Zaken - beleidszaken, 1946-1947; 27III.H.1
    - (III.H.2) Diverse militaire zaken, 1946-1947; 28
    - (III.H.3) Zuid-Celebes affaire, 29
    - (III.I) Reizen van Koets c.s. en Idenburg c.s. naar Djocja resp. 15-20 sept 1946 en 30-31 mei 1947, 1946,1947; 30
    - (III.J) Rapporten en stukken betreffende bepaalde gebieden binnen de republiek, 1946-1947; 31
      Bevat originele stukken uit archief MINOG
    - (III.K) Stukken betreffende de Groto Oost (Oost-Indonesië) en Borneo (en Bangka en Billiton), 32
    - ((III.L) Voorlichting, personalia, censuur, onderwijszaken, 1946-1947; 33
    - (III.L.1) Minderheden, 1946; 34
    - (III.L.2) Indo-China, 1947; 35
    - (III.L.3) Benoeming Apostolisch gedelegeerde voor Indonesië, 1946-1947; 36
    - (III.L.4) Foreign Office Directive (New Series nr. 6-26) van het Far Eastern Information Department, 1946; 37
      Kopiëen van afschriften uit verbaal Kabinet MINOG, 29 december 1950, letter U 116 (zie inv.nr. 13)
  - Rubriek IV
    - (IV.A) 1e Actie. Stopzetten van de 1e actie. Voorstellen tot voortzetting 1e actie. Reizen van Van Mook en Neher naar Nederland ter bespreking van bezwaren tegen stopzetten actie met Nederlandse regering. Reis van Van Mook naar Amerika ter consultatie Amerikaanse regering, 1947; 38
    - (IV.AA) Stukken betreffende 1e politionele actie, 1947 augustus 12 - november 5; 39
    - IV.AB Militair-politieke zaken verband houdende met het regeringsbeleid t.a.v. Indonesië na de 1e actie / Stukken betreffende voorspel en inzet van de 2e actie, 1948-1949; 40
    - (IV.AC) Rapporten en informatie over de Indonesische kwestie. Kritiek op regeringsbeleid (van Spoor en Kruls), 1947-1948; 41
    - (IV.AD) Personalia, 1948; 42
    - (IV.AE) Defensie vraagstukken verband houden met de vorming van de V.S.I. en de Unie, 1948; 43
    - (IV.AF) Klachten over optreden Nederlandse militairen Zuid-Celebes affaire / Bondowoso zaak, 1947, 1948; 44
    - (IV.AG) Diversen, 1947-1948; 45
    - (IV.AH) Geestelijke verzorging militairen in Indonesië (december 1947 t/m januari 1948), 46
      Leeg. Bevat alleen notitie met verwijzingen archief Beel
    - (IV.B) Optreden Veiligheidsraad, 1947-1948; 47
    - (IV.C) Consulaire Commissie - Military Observers, 1947, 1948; 48
    - (IV.D) Commissie van Goede Diensten (Commissie van Drie, Drielandencommissie), 1947-1948; 49
    - (IV.D.1) Djocja-incident met Nederlandse Delegatie en incident op 1-9-1948, 50
    - (IV.D.2) Personalia C.G.D. en Consulaire Commissie, 1947; 51
    - (IV.E) Contacten Nederlandse regering en Landvoogd met C.G.D., 1947-1948; 52; 1 pak
    - Contacten Nederlandse regering en Landvoogd met C.G.D. / Chronologisch overzicht, 1948; 53
    - (IV.F) Nederlandse Kabinetspositie met name t.a.v de Indonesische kweste, 1947-1948; 54; 1 pak
    - (IV.F.1) Afwikkeling Commissie-Generaal, 1947-1948; 55
    - (IV.G) Politiek van de Britse regering in de Indonesische kwestie, 1947-1948; 56
    - (IV.G.1) Bureau van Lord Killearn, 57
    - (IV.H) Politiek van de Verenigde Staten in de Indonesische Kwestie, 1947-1948; 58
    - (IV.I) Politiek van Frankrijk in de Indonesische kwestie, 1947-1948; 59
    - (IV.J) Politiek van andere landen in de Indonesische kwestie, 1947-1948; 60
    - (IV.K) Landvoogdij, 1947-1948; 61
    - (IV.L.1) Nederlandse Delegatie in geschil met de republiek, 1947-1948; 62; 1 pak
    - (IV.L.2) Opdracht Nederlandse Delegatie, 1948; 63
    - (IV.L.3) Coördinator in Nederlands kabinet t.a.v. behandling van delegatiezaken, 1948; 64
    - (IV.M) Voorstellen inzake Unie, Interimregering. Bewindvoering in overgangstijd, 1947-1948; 65
    - (IV.N) Voorlopige Federale Regering, 1948; 66
      Bevat origineel stuk uit collectie 's-Jacob
    - (IV.O) Reis van ministers Drees, Beel en Jonkman naar Indonesië (december 1947), 1947-1948; 67
    - (IV.P) Vervanging van Van Mook, 1947-1948; 68
    - (IV.Q) Nederlandse partijpolitiek en Indonesische kwestie, 1947-1948; 69
    - (IV.R) Federalisten, 1947-1948; 70
    - (IV.S) Bandungsconferentie van vertegenwoordigers van federale gebieden (mei 1948), 71
    - (IV.T) Bijzonder Federaal Overleg (B.F.O) juli 1948, 1948i; 72
    - (IV.U.1) Deelgebieden Oost-Indonesië - Anakagung, 1947-1948; 73
      Bevat originele code-telegrammen (rose)
    - (IV.U.2) Deelgebieden Pasundan, 1948; 74
    - (IV.V.1) Politiek van de Republikeinse regering, 1947-1948; 75
    - (IV.V.1a) Geheime notulen van vergadering van de republikeinse regering met rep. del. cq. van de rep.del. (jan/mrt. 1948), 76
      Doorslagen en stencils
    - (IV.V.2) Rapporten over de situatie in de republek, 1947-1948; 77
    - (IV.V.3) Contacten met vooraanstaande republikeinen (Sjahrir e.a.), 1947-1948; 78
    - (IV.W) Nederlandse regering en republiek, 1947-1948; 79
      Bevat codetelegram (rose)
    - (IV.W.1) Nederlandse regering en republiek (reis minister Stikker naar Indonesië), 1948; 80
    - (IV.W.2) Nederlandse regering en republiek (reis Ministers Sassen en Stikker naar Indonesië), 1948; 81
    - (IV.X) Financiële en economische zaken, 1948; 82
    - (IV.Y) Vertegenwoordiger van de regering van Indonesië in Nederland, 1948; 83
    - (IVZ.1) Diversen: Toekomstige positie Indonesische Nederlanders, 1948; 84
      Bevat origineel telegram protest Indische Nederlander die zich willen vestigen in Nieuw-Guinea
    - (IV.Z.2) Diversen: Kopie van code-telegram van Van Mook over overdracht secretariaat, 1948 maart 4; 85
    - (IV.Z.3) Diversen: Perszaken, 1947-1948; 86
    - (IV.Z.4) Diversen: Personeelszaken, 1947-1948; 87
    - (IV.Z.5) Diversen: Bevrijding of evacuatie van Nederlanders uit Republikeins gebied, 1947-1948; 88
    - (IV.Z.6) Diversen stukken (zie specificatie), 1947-1948; 89
      - Kopie van code-telegram van Van Mook aan minister Jonkman n.a.v. bezoek Chinese consul-generaal aan Koets, 1947 juli 25
      - Stukken betreffende een terugkeer van Idenburg om gezondheidsredenen. Afschriften, 1947
      - Stukken uit de bundel "Islam in Indonesië" uit het verbaalarchief MINOG
      - Notitie nopens het Rechtswezen van mr. Giebers, 1948
      - Overzicht van de tand der in de troonreden van 23 juli 1946 en 16 september 1947 aangekondigde werkzaamheden, 1948
      - Kopie van Codetelegram van minster Stikker aan Dirvo over verzoek om rijstleveranties van Indonesië aan Palestijnse vluchtelingen, 1948
      - Stukken betreffende beschuldigingen van het Indonesische Rode Kruis aan het adres van de afdeling Indonesië van het Rode Kruis, 1948
  - Rubriek V
    - (V.A) Veiligheidsraad, 1948-1949; 90
    - (V.B) Consulaire Commissie - Milex Board - Military Observers, 1948-1949; 91
    - (V.C) C.G.D. - U.N.C.I., 1948-1949; 92
      Bevat origineel stuk uit archief Koets
    - (V.D.1) Vreemde mogendheden en Indonesische kwestie: Verenigde Staten, 1948-1949; 93
    - (V.D.2) Vreemde mogendheden en Indonesische kwestie: Engeland, 1948-1949; 94
    - (V.D.3) Vreemde mogendheden en Indonesische kwestie: Andere landen, 1948-1949; 95
    - (V.E.) Beleid Nederlandse Regering, 1948-1949; 96
    - (V.F) Plan Beel, 1949; 97
    - (V.G) Privé berichtgeving Spoor-Kruls, ---
      De map is leeg. Stukken retour archief Coll. Boon en Kruls
    - (V.H) Nederlandse Partijpolitiek, 1949; 98
    - (V.I) Gedelegeerde van de Kroon, 1949; 99
    - (V.H) Nederlandse Partijpolitiek / (V.I) Gedelegeerde van de Kroon / (V.J) Voorlopige Federale Regering (V.F.R.), 1949; 100
    - (V.K) Bijzonder Federaal Overleg, 1949; 101
    - (V.L) Financiële en economische zaken, 1948-1949; 102
    - (V.M) Nieuw-Guinea, 1949; 103
    - (V.N.1) Rapporten en stukken: Oost-Indonesië, 1949; 104
      Bevat stuikken uit MINOG-archief
    - (V.N.1a) Rapporten en stukken: Staatsgreep in de Minahassa, 1949; 105
    - (V.N.2) Rapporten en stukken: Java (m.u.v. Pasundan), 1949; 106
    - (V.N.3) Rapporten en stukken: Pasundan, 1949; 107
    - (V.N.4) Rapporten en stukken: Sumatra en T.B.A. gebieden, 1949; 108
    - (V.N.5) Rapporten en stukken: Borneo, 1949; 109
      Leeg. Alleen een verwijskaart naar archief Koets
    - (V.O) Militaire aangelegenheden, 1949; 110
      Bevat stukken uit archieven 's-Jacob, Boon, MINOG
    - (V.O.1) Privé berichtgeving Spoor - Kruls, 111
      Leeg. Alleen verwijskaart naar archief Kruls
    - (V.O.2) Optreden Nederlandse troegen, 1949; 112
      Bevat kopie van "een brief uit Djocjakarta" over handelen en optreden Nederlands leger bij de bezetting van Djocja
    - (V.P) Optreden T.N.I., 1949; 113
      Bevat originele zeer geheime codeberichten
    - (V.Q) Sultan van Djocja, 1949; 114
    - (V.R.1) December 1948, 115
    - (V.R.1a) Bangka affaire, 116
    - (V.R.2) Januari 1949, 117
    - (V.R.3) Februari 1949, 118
    - (V.R.4) Maart 1949, 119
    - (V.R.5) April 1949, 120
    - (V.R.6) Mei 1949, 121
      Bevat originele stukken uit archief 's-Jacob
    - (V.R.7) Juni 1949, 122
    - (V.R.8) Juli 1949, 123
    - (V.R.9) augustus 1949, 124
    - (V.R.10) september 1949, 125
    - (V.R.11) Oktober 1949, 126
    - (V.R.12) November 1949, 127
    - (V.R.13) December 1949, 128
    - (V.S.1) Ronde Tafel Conferentie (R.T.C.), 129
      Bevat verwijsbriefjes naar originelen in archief 's-Jacob
    - (V.S.2) R.T.C. Financiële zaken - Economische aangelegenheden - Schuldenkwestie, 1948-1949; 130
    - (V.S.3) R.T.C. Militaire aangelegenheden, 131
      De map is leeg, bevat enkel verwijskaartjes
    - (V.T.) Souvereiniteitsoverdracht, 1949; 132
    - ((V.U) Diversen (o.a. verhjouding kerk en staat, aanwijzien vertegenwoordigers minderheden, activiteiten Tan Malakke en communistische groeperingen, Negara Islam, naam hoofdsad RIS Djakarta), 1949; 133
  - Duplicaat-brieven en telegrammen
    - Duplicaat-telegrammen van opvolgende ministers van Buitenlandse Zaken aan Nederlandse diplomatieke vertegenwoordigers in het buitenland; Divro; Voorzitter Nederlandse delegatie in Batavai, 1942-1949; 134
    - Duplicaat-Telegrammen van Jonkman (min. v. O.G.) aan Nedinreg (Van Mook) te Batavia, 1946-1948; 135
    - Telegrammen van Dirvo (Directie Verre Oosten van het ministerie van Buitenlandse Zaken) te Batavia aan het Ministerie van Buitenlandse Zaken, 1947-1949; 136
    - Duplicaat-telegrammen van de Nederlandse delegaite te Batavia aan Min. van O.G., 1948; 137
    - Duplicaat-telegrammen van de Nederlandse delegaite te Batavia aan Min. van O.G, 1949; 138
- Portefeuilles kopieën Commissie-Generaal voor Nederlands-Indië
  - Notulen commissie-Generaal 1e t/m 75e vergadering, 1946 september 10 - 1947 juli 6; 139
    Overgenomen uit MINOG-bundel JA 19 8/11
  - Mededelingen Commissie-Generaal no. 1 t/m 25, 1947 april 21 - juli 22; 140
  - Verslagen politieke besprekingen Commissie-Generaal en Repulbiek (Serie I en II), 1946 oktober 22 - 1947 februari 4; 141
    Kopieën van MINOG IA 41 2/3
  - Verslagen Commissie-Generaal nrs. 1-7, 1946-1947; 142
- Overige afschriften en kopieëen
  - Afschriften van stukken uit het particulier archief van mr. Th. A. Fruin, 1945-1946; 143
  - Duplicaten van correspondentie verzonden door L. Neher, 1947-1948; 144
  - Afschriften van stukken uit het particulier archief van vice-admiraal A.S. Pinke, 1946-1947; 145
    Bevat "Aantekeningen" (memoires) over zijn periode als commandant Zeemacht
  - Afschriften van particuliere brieven en notities van prof. Posthuma, 1947; 146
- Kaartenbakken
  - Rubriek I en II, 147
  - Rubriek III.A t/m III.C.1, 148
  - Rubriek III.D t/m III.L.4, 149
  - Rubriek IV.A t/m IV.J, 150
  - Rubriek IV.K t/m IV.V.3, 151
  - Rubriek IV W t/m IV.Z.6; IV AA t/m IV.AH, 152
  - Rubriek V.A. t/m V.O.2, 153
  - Rubriek V.P. t/m V.U, 154
  - Losse kaarten zonder verwijzing naar een rubriek (stukken afkomstig uit Particuliier archief Spoor/Buurman van Vreeden), 155